# 同一事项导致的递延所得税负债与应缴纳企业所得税负数能抵消吗

提问人：lebao630 时间：2019-01-24 08:59:15
前提：假设一个企业就一个资产，年初房产 100 元（目前未计提折旧，每年计提折旧 10 元），年初就将该房产对外出租（不考虑租金收入），变成了投资性房地产，以公允价值计量。不考虑其他事项和租金收入，它目前利润总额是 0 对吧。然后假设房子是年初转入投资性房地产的，转入时候公允价值、期末公允价值和原账面价值都相等，都是 100 元。
年末，计算应缴纳企业所得税 =0-25%（税法按照原来折旧计提允许扣除）
=-1.25 元，实际缴纳 0 元。
但是由于账面价值（ 100 ）和计税基础（ 95 ）不一致，同时也应该计提递延所得税负债 =5*25%=1.25元
所得税费用 =0（当期）+1.25（递延）=1.25 元
感觉按照准则就该这么做，递延所得税资产可能由于企业没有足够的利润而不计提，但是递延所得税负债感觉是必须计提的。
但是由于同一个事项导致了所得税费用 1.25元，进而导致了净利润为负，这样又觉得极不合理。
可以基于实质重于形式将他们给抵消吗（将留抵的 1.25元和递延所得税负债抵消）
借：递延所得税负债 1.25
贷：所得税费用 1.25

回答人：chenyiwei
不可以。
这种情况，预计日后可抵扣暂时性差异转回的年度仍然是持续的税务亏损，不能成为不确认递延所得税负债的恰当理由。因为递延所得税负债确认的要求是足额、谨慎确认，除了与对子公司、合营企业和联营企业的投资相关的递延所得税负债以外，不考虑其转回的可能性，或者转回时有无足够多的应纳税所得额。
但是，如果预计应纳税暂时性差异转回时，因处于税务亏损状态影响，不会实际发生纳税义务的，则可以同时确认与可抵扣亏损相关的递延所得税资产，即日后应纳税暂时性差异转回形成的应纳税所得额被届时的税务亏吨冲抵，相当于利用了届时的税务亏损。此时的递延所得税资产、负债是可以按抵销后的净额列报的。